---
title-hungarian: Dolgozat magyarul
title-english: Dolgozat angolul
format: TDK-pdf
author: Csillag Balázs és Granát Marcell
supervisor: Neszveda Gábor
abstract: |
  A környezeti témák médiában való előfordulását gépi tanuláson alapuló strukturális témamodellezés (STM) módszerével értékeljük, egy, a Egyesült Államokban megjelent hirarchivumot használva. Fama-MacBeth-regressziókat fut- tatva at a megállapítást tesszük, hogy azokban az idöszakokban, amikor a média aktivan tudósit a környezetvédelmi kérdésekröl, a ESG-pontszámok jelentós negativ hatással vannak a jövöbeli hozamokra, mig azokban a hónapokban, amikor keve- sebb ilyen témájú cikk lát napvilágot, a befektetök nem veszik figyelembe a fenn- tarthatósági intézkedéseket, és az ESG-pontszámok nem birnak magyarázó erővel.
bibliography: bibliography.bib
---


#	Bevezetés

A környezettudatos és fenntartható fejlődést biztosító befektetések vizsgálata az empirikus eszközárazások területén egyre fontosabb kutatási témává válik. Úgy tűnik, hogy a cégvezetők is mindinkább felismerik a környezeti és fenntartható- sági kérdések fontosságát (Flammer 2013). A környezeti, társadalmi és irányítási (Environmental, Social, Governance, ESG) pontszámok közismert és általánosan hasz- nált mutatószámok, amelyekkel egy vállalat környezetvédelmi és társadalmi kérdé- sek kezelése iránti elkötelezettsége mérhető (Townsend 2020). Az ESG-pontszá...

És még pár **példa** a *használatra*:


Felsorolás

- érv #1

- érv #1

Számozott felsorolás:

1. érv #1

2. érv #2

Szövegközi hivatkozás: @CameronTrivedi2013, [@CameronTrivedi2013]

## Ábra

@fig-cars egy példa

```{r}
#| label: fig-cars
#| echo: false
#| fig-cap: Csak egy példa.

plot(cars)
```

@tbl-cars is egy példa.

```{r}
#| label: tbl-cars
#| echo: false
#| tbl-cap: Csak egy példa.

knitr::kable(head(cars))
```

kódok

```{r}
#| echo: true

2 + 2
```

Egyenletre is egy példa:

$$
2 + 2 = 4
$$ {#eq-x}

# Adatok

# Appendix {-}